ACORDAO-COMPLETO-2359691

ACÓRDÃO DE RELAÇÃO

ACÓRDÃO DE RELAÇÃO 4582/2019 ATA 23/2019 - SEGUNDA CÂMARA

Acórdão 4582/2019-TCU-Segunda Câmara
VISTOS, relacionados e discutidos estes autos de Aposentadoria, de ex-servidores da Gerência Executiva do INSS Em São Paulo/Norte, encaminhados a este Tribunal para apreciação na forma dos arts. 2º, caput e inciso II, e 4º, caput, da Instrução Normativa - TCU 78/2018. 
Considerando que em consulta ao Sistema de Apreciação e Registro de Atos de Admissão e Concessões em relação aos servidores Malvina Reis da Silva, Maria de Fátima Natal e Missue Tanaka de Carvalho, podem ser considerados prejudicados, por perda de objeto, em razão do falecimento das interessadas;
Considerando o parecer do Ministério Público junto a este Tribunal;
ACORDAM os Ministros do Tribunal de Contas da União, diante das razões expostas pelo Relator, e com fulcro nos arts. 1º, inciso V, e 39, inciso II, ambos da Lei 8.443, de 16 de julho de 1992, c/c os  1º,  inciso VIII; 17, inciso III; 143, inciso II e 260, §§ 1º, 5º, do Regimento Interno/TCU, c/c o artigo 7º, da Resolução TCU 206/2007, em:
a) considerar legal, concedendo-lhe registro, os atos de concessão de aposentadoria dos servidores Arlete Ana de Oliveira Leite (CPF: XXX.378.378-XX) , Deusdete Trindade (CPF: XXX.657.378-XX) , Dirce Martins Mokrejs (CPF: XXX.918.418-XX) , Eliana Maria Silva de Carvalho Dias (CPF: XXX.559.368-XX) , Elizete Maria de Souza (CPF: XXX.981.748-XX) , Isabel Maria Ferreira (CPF: XXX.853.491-XX) , Ismael Abdo Ganeu (CPF: XXX.219.268-XX) , João Aguiar Alves da Luz (CPF: XXX.996.878-XX) , João Alberto Oliveira de Almeida (CPF: XXX.995.118-XX) , José Eduardo da Costa Ramos (CPF: XXX.394.978-XX) , Lamartine Nogueira (CPF: XXX.622.928-XX) , Lesmi da Glória Elias (CPF: XXX.285.718-XX) , Liria Ritsuko Nakaya (CPF: XXX.714.708-XX) , Márcia Regina Lopes (CPF: XXX.248.138-XX) , Maria Aparecida Bogomolnikovas (CPF: XXX.783.478-XX) , Maria Izabel da Silva Matos (CPF: XXX.343.668-XX) , Maria Vilma Brezighello (CPF: XXX.238.788-XX) , Marilene Rampo (CPF: XXX.858.468-XX) , Sandra Sueli de Angelo Stanzione (CPF: XXX.226.728-XX) , Sérgio Rodrigues Tirico (CPF: XXX.022.198-XX) , Tânia Mara Caliman Mendes (CPF: XXX.179.318-XX) , Terezinha de Lima Pereira (CPF: XXX.418.708-XX) , Tomoe Yokoi (CPF: XXX.503.648-XX) , Vera Lúcia do Rego (CPF: XXX.407.218-XX) e Yone Cristina de Almeida Gabarrão (CPF: XXX.897.308-XX) ;
b) considerar prejudicado, por perda de objeto, o exame dos atos em nome de Malvina Reis da Silva (CPF XXX.300.178-XX) , Maria de Fátima Natal (CPF XXX.554.098-XX) e Missue Tanaka de Carvalho (CPF XXX.548.708-XX) , em razão do falecimento das interessadas.
1. Processo TC-Processo 009.119/2010-8 (APOSENTADORIA) 
	1.1. Interessados: Arlete Ana de Oliveira Leite (XXX.378.378-XX) ; Deusdete Trindade (XXX.657.378-XX) ; Dirce Martins Mokrejs (XXX.918.418-XX) ; Eliana Maria Silva de Carvalho Dias (XXX.559.368-XX) ; Elizete Maria de Souza (XXX.981.748-XX) ; Isabel Maria Ferreira (XXX.853.491-XX) ; Ismael Abdo Ganeu (XXX.219.268-XX) ; José Eduardo da Costa Ramos (XXX.394.978-XX) ; João Aguiar Alves da Luz (XXX.996.878-XX) ; João Alberto Oliveira de Almeida (XXX.995.118-XX) ; Lamartine Nogueira (XXX.622.928-XX) ; Lesmi da Glória Elias (XXX.285.718-XX) ; Liria Ritsuko Nakaya (XXX.714.708-XX) ; Malvina Reis da Silva (XXX.300.178-XX) ; Maria Aparecida Bogomolnikovas (XXX.783.478-XX) ; Maria Izabel da Silva Matos (XXX.343.668-XX) ; Maria Vilma Brezighello (XXX.238.788-XX) ; Maria de Fatima Natal (XXX.554.098-XX) ; Marilene Rampo (XXX.858.468-XX) ; Missue Tanaka de Carvalho (XXX.548.708-XX) ; Márcia Regina Lopes (XXX.248.138-XX) ; Sandra Sueli de Angelo Stanzione (XXX.226.728-XX) ; Sérgio Rodrigues Tirico (XXX.022.198-XX) ; Terezinha de Lima Pereira (XXX.418.708-XX) ; Tomoe Yokoi (XXX.503.648-XX) ; Tânia Mara Caliman Mendes (XXX.179.318-XX) ; Vera Lúcia do Rego (XXX.407.218-XX) ; Yone Cristina de Almeida Gabarrão (XXX.897.308-XX) 
	1.2. Órgão/Entidade: Gerência Executiva do INSS Em São Paulo/Norte
	1.3. Relator: Ministro Raimundo Carreiro
	1.4. Representante do Ministério Público: Procuradora-Geral Cristina Machado da Costa e Silva
	1.5. Unidade Técnica: Secretaria de Fiscalização de Pessoal (SEFIP) .
	1.6. Representação legal: Gustavo de Godoy Lefone (325.505/OAB-SP) e outros, representando Lamartine Nogueira. 
	1.7. Determinações/Recomendações/Orientações: não há.

Segunda Câmara

Arlete Ana de Oliveira Leite (XXX.378.378-XX); Deusdete Trindade (XXX.657.378-XX); Dirce Martins Mokrejs (XXX.918.418-XX); Eliana Maria Silva de Carvalho Dias (XXX.559.368-XX); Elizete Maria de Souza (XXX.981.748-XX); Isabel Maria Ferreira (XXX.853.491-XX); Ismael Abdo Ganeu (XXX.219.268-XX); José Eduardo da Costa Ramos (XXX.394.978-XX); João Aguiar Alves da Luz (XXX.996.878-XX); João Alberto Oliveira de Almeida (XXX.995.118-XX); Lamartine Nogueira (XXX.622.928-XX); Lesmi da Glória Elias (XXX.285.718-XX); Liria Ritsuko Nakaya (XXX.714.708-XX); Malvina Reis da Silva (XXX.300.178-XX); Maria Aparecida Bogomolnikovas (XXX.783.478-XX); Maria Izabel da Silva Matos (XXX.343.668-XX); Maria Vilma Brezighello (XXX.238.788-XX); Maria de Fatima Natal (XXX.554.098-XX); Marilene Rampo (XXX.858.468-XX); Missue Tanaka de Carvalho (XXX.548.708-XX); Márcia Regina Lopes (XXX.248.138-XX); Sandra Sueli de Angelo Stanzione (XXX.226.728-XX); Sérgio Rodrigues Tirico (XXX.022.198-XX); Terezinha de Lima Pereira (XXX.418.708-XX); Tomoe Yokoi (XXX.503.648-XX); Tânia Mara Caliman Mendes (XXX.179.318-XX); Vera Lúcia do Rego (XXX.407.218-XX); Yone Cristina de Almeida Gabarrão (XXX.897.308-XX)

RAIMUNDO CARREIRO

APOSENTADORIA (APOS)

Secretaria de Fiscalização de Pessoal (SEFIP).